【裁判字號】    97,聲,902
【裁判日期】    970429
【裁判案由】    發還擔保金
【裁判全文】
臺灣板橋地方法院民事裁定               97年度聲字第902號
聲  請  人
即  債權人  甲○○
相  對  人
即  債務人  乙○○
上列聲請人聲請發還擔保金事件，本院裁定如下：
    主  文
聲請人於本院九十四年度存字第六二一四號擔保提存事件一案所
提存之擔保金新臺幣參拾肆萬元准予發還。
聲請程式費用由相對人負擔。
    理  由
一、本件聲請意旨略以：聲請人與相對人間因請求返還不當得利
    事件，前依本院90年度訴字第1380號民事判決，提供擔保金
    新臺幣（下同）340,000 元後，聲請對相對人之財產予以假
    執行在案。嗣相對人不服，向臺灣高等法院提起上訴，經該
    院以92年度上易字第749 號民事判決，駁回相對人之上訴及
    附帶上訴。相對人仍不服，向臺灣最高法院提起上訴，亦經
    該院以95年度台上字第1520號民事判決，駁回相對人之上訴
    ，並於95年7月13 日確定在案；為此，爰依法聲請返還擔保
    金等語。並提出本院90年度訴字第1380號民事判決暨確定證
    明書、臺灣高等法院92年度上易字第749 號民事判決等影本
    各1 份為證。
二、按應供擔保之原因消滅，供擔保人證明受擔保利益人同意返
    還者，或訴訟終結後，供擔保人證明已定20日以上之期間，
    催告受擔保利益人行使權利而未行使者，或法院依供擔保人
    之聲請，通知受擔保利益人於一定期間內行使權利，並向法
    院為行使權利之證明而未證明者，法院應依供擔保人之聲請
    ，以裁定命返還其提存物或保證書，民事訴訟法第104 條第
    1 項定有明文，依同法第106 條之規定，於其他依法令供訴
    訟上之擔保者，亦準用之。其中因釋明假扣押之原因而供之
    擔保，係擔保債務人因假扣押所應受之損害，故必待無損害
    發生，或債權人本案勝訴確定，或就所生之損害已經賠償時
    ，始得謂供擔保之原因消滅，最高法院53年台抗字第279 號
    判例意旨可資參照。
三、經查，聲請人之上開主張，經本院依職權調閱本院92年度執
    字第13493號執行卷、94年度存字第6214 號提存卷查明無訛
    ；附有聲請人提出本院90年度訴字第1380號民事判決、臺灣
    高等法院92年度上易字第749號民事判決等影本各1份附卷可
    憑。而本件聲請人本案全部勝訴確定，揆諸上開說明，聲請
    人之聲請意旨核與民事訴訟法第104條第1項第1 款之規定相
    符，應予准許。
四、依民事訴訟法第95條、第78條，裁定如主文。
中    華    民    國    97    年    4     月    29    日
                  民事第三庭    法  官  何君豪
以上正本證明與原本無異。
如對本裁定抗告須於裁定送達後10日內向本院提出抗告狀，並應
繳納抗告裁判費新臺幣1,000元。
中    華    民    國    97    年    4     月    30    日
                                書記官  黃琴茜


司法院資訊處製作；財團法人民間司法改革基金會備份。
